tr: Spor Malzemeleri > Açık Hava Etkinlikleri > Bisiklet > Bisiklet Parçaları > Bisiklet Lastikleri: Jant Üzeri Lastikler; Tubeless Hazır Lastikler; Tubeless Lastikler; İç Lastikli Lastikler
vi: Dụng cụ thể thao > Giải trí ngoài trời > Đạp xe > Phụ tùng xe đạp > Lốp cho xe đạp: Lốp clincher; Lốp sẵn không ruột; Lốp không ruột; Lốp có ruột
ro-RO: Articole sportive > Recreere în aer liber > Ciclism > Piese pentru biciclete > Anvelope pentru biciclete: Anvelope clincher; Anvelope fără cameră pregătite de utilizare; Anvelope fără cameră; Anvelope cu cameră
th: อุปกรณ์กีฬา > สันทนาการกลางแจ้ง > ปั่นจักรยาน > อะไหล่จักรยาน > ยางจักรยาน: ยางคลินเชอร์; ยางที่ไม่มียางในแบบพร้อมใส่; ยางที่ไม่มียางใน; ยางฮับ
ru: Спортивные товары > Активный отдых на открытом воздухе > Езда на велосипеде > Детали для велосипедов > Велосипедные покрышки: Клинчерные покрышки; Покрышки для камерного и бескамерного использования; Бескамерные покрышки; Трубчатые покрышки
zh-TW: 體育用品 > 室外休閒 > 單車 > 自行車零件 > 自行車輪胎: 開口胎; 無需內胎輪胎; 無內胎輪胎; 管胎
de: Sportartikel > Outdoor-Aktivitäten > Radfahren > Fahrradbauteile > Fahrradreifen: Drahtreifen; Tubeless Ready-Reifen; Tubeless-Reifen; Schlauchreifen
pt-BR: Artigos esportivos > Atividades ao ar livre > Ciclismo > Peças de bicicleta > Pneus de bicicleta: Pinça; Pneus prontos sem câmara; Pneus sem câmara; Pneus tubulares
ko: 스포츠용품 > 야외 레크레이션 > 사이클링 > 자전거 부품 > 자전거 타이어: 클린처 타이어; 튜브리스 겸용 타이어; 튜브리스 타이어; 튜브식 타이어
ja: スポーツ用品 > 屋外レクリエーション > サイクリング > 自転車パーツ > 自転車タイヤ: クリンチャー; チューブレスレディタイヤ; チューブレスタイヤ; チューブラータイヤ
cs: Sportovní potřeby > Outdoorové aktivity > Cyklistika > Díly jízdních kol > Pláště na kola: Dušové; Speciální –⁠ TLR (tubeless-ready); Bezdušové pneumatiky; Pneumatiky s duší
it: Articoli sportivi > Ricreazione outdoor > Ciclismo > Parti per bicicletta > Gomme per bicicletta: Copertoncini; Pneumatici Tubeless Ready; Pneumatici Tubeless; Pneumatici tubolari
da: Sportsartikler > Friluftsliv > Cykling > Cykeldele > Cykeldæk: Clinchers; Potentielt slangeløse dæk; Slangeløse dæk; Dæk med slanger
pl: Sprzęt sportowy > Rekreacja na świeżym powietrzu > Kolarstwo > Części rowerowe > Opony rowerowe: Obejmy; Opony do montażu bezdętkowego; Opony bezdętkowe; Opony dętkowe
es: Equipamiento deportivo > Actividades al aire libre > Ciclismo > Piezas para bicicletas > Neumáticos para bicicletas: Cubiertas; Neumáticos preparados sin cámara; Neumáticos sin cámara; Neumáticos tubulares
sl-SI: Športna oprema > Rekreacija na prostem > Kolesarjenje > Kolesarski deli > Kolesarske pnevmatike: Kolesarski plašči; Pnevmatike z možnostjo brez zračnic; Pnevmatike brez zračnic; Tubularne pnevmatike
zh-CN: 体育用品 > 户外休闲 > 自行车用品 > 自行车零配件 > 自行车外胎: 紧钳; 无内胎现成轮胎; 无内胎轮胎; 管胎
hr-HR: Sportska oprema > Rekreacija na otvorenom > Biciklizam > Dijelovi za bicikle > Gume za bicikle: Clincher gume; Ready gume bez zračnica; Gume bez zračnica; Cjevaste gume
hu: Sportszerek > Szabadtéri kikapcsolódás > Kerékpározás > Kerékpáralkatrészek > Kerékpár-gumiabroncsok: Gumiperemek; Cső nélküli kész gumiabroncsok; Cső nélküli gumiabroncsok; Csöves gumiabroncsok
sv: Sportartiklar > Utomhusaktiviteter > Cykling > Cykeldelar > Cykeldäck: Clincher-däck; Slanglösa färdiga däck; Slanglösa däck; Tubulära däck
en: Sporting Goods > Outdoor Recreation > Cycling > Bicycle Parts > Bicycle Tires: Clinchers; Tubeless Ready Tires; Tubeless Tires; Tubular Tires
fi: Urheilutarvikkeet > Ulkoharrasteet > Pyöräily > Polkupyörän osat > Polkupyörän renkaat: Perusrenkaat; Sisäkumittomat valmisrenkaat; Sisäkumittomat renkaat; Sisäkumilliset renkaat
nb: Sportsutstyr > Friluftsliv > Sykling > Sykkeldeler > Sykkeldekk: Kanttråddekk; Slangeløseforberedte dekk; Slangeløse dekk; Dekk med slange
el: Αθλητικά είδη > Υπαίθριες δραστηριότητες αναψυχής > Ποδηλασία > Ανταλλακτικά ποδηλάτου > Ελαστικά ποδηλάτου: Ελαστικά με σύρμα; Ελαστικά χωρίς σαμπρέλα Tubeless Ready; Ελαστικά χωρίς σαμπρέλα; Ελαστικά σωληνωτού τύπου
lt-LT: Sporto prekės > Poilsis lauke > Dviračių sportas > Dviračių dalys > Dviračių padangos: Kamerinės padangos; Tinkamos naudoti be kameros padangos; Bekamerės padangos; Vamzdinės padangos
nl: Sportartikelen > Buitenrecreatie > Fietsen > Fietsonderdelen > Fietsbanden: Clinchers; Tubeless ready-banden; Tubelessbanden; Tubebanden
pt-PT: Artigos de desporto > Atividades recreativas no exterior > Ciclismo > Peças para bicicleta > Pneus para bicicleta: Pneus clincher; Pneus sem câmara de ar prontos a utilizar; Pneus sem câmara de ar; Pneus tubulares
fr: Équipements sportifs > Loisirs de plein air > Vélo > Pièces détachées vélo > Pneus de vélo: Clinchers; Pneus tubeless ready; Pneus tubeless; Pneus tubulaires
bg-BG: Спортни стоки > Спортни занимания на открито > Колоездене > Части за велосипеди > Велосипедни гуми: Шосейни гуми; Готови безкамерни гуми; Безкамерни гуми; Тубуларни гуми
sk-SK: Športový tovar > Exteriérové rekreakčné športy > Bicyklovanie > Diely pre bicykle > Plášte na bicykle: Clincher plášte; Bezdušové hotové plášte; Bezdušové plášte; Plášte s dušou